# 全级次合并，子公司与孙公司存在内部未实现损益，次年子公司不纳入合并该如何处理

提问人：阳历 or 公历 时间：2018-05-09 14:30:09
A、B、C三家公司，A公司持B公司52%股权，B公司持C公司100%股权， 2016 年A公司在编制合并财务报表时采用全级次合并（即将孙公司也在母公司层面合并），在做 20 6 年合并时， B 公司与 C 公司之间存在内部未实现损益 500 万元，因此在母公司层面作调整分录：借：营业成本 500 ，贷：存货 500 。 20 7 年 1 月 1 日，A公司以零对价处置超额亏损B公司（即同时处置B、C公司）。在做 2017 年 2月 28 日合并时，20*6年的内部未实现损益该如何跟调？（该笔存货未对外销售）。

回答人：chenyiwei
因为该项内部交易损益发生于B和C之间， 2017 年内将B、C一并处置，相当于该项内部交易损益已经实现，故将其实现的影响体现在合并报表层面的投资收益中。抵销分录为：借：年初未分配利润，贷：投资收益。但金额只应当是 260 万元（500*52%）。事实上上一年的抵销分录的影响也要按比例分摊给持B公司48%股权的少数股东。